# n-stem nouns
^наһан<n><nom>$
^наһан<n><gen>$
^наһан<n><gen>$
^наһан<n><acc>$
^наһан<n><dat>$
^наһан<n><dat>$
^наһан<n><abl>$
^наһан<n><abl>$
^наһан<n><ins>$
^наһан<n><ins>$
^наһан<n><pl><nom>$
^хурдан<n><nom>$
^хурдан<n><gen>$
^хурдан<n><gen>$
^хурдан<n><acc>$
^хурдан<n><dat>$
^хурдан<n><dat>$
^хурдан<n><abl>$
^хурдан<n><abl>$
^хурдан<n><ins>$
^хурдан<n><ins>$
^хурдан<n><pl><nom>$
^хэмжээн<n><nom>$
^хэмжээн<n><gen>$
^хэмжээн<n><gen>$
^хэмжээн<n><acc>$
^хэмжээн<n><dat>$
^хэмжээн<n><dat>$
^хэмжээн<n><abl>$
^хэмжээн<n><abl>$
^хэмжээн<n><ins>$
^хэмжээн<n><ins>$
^хэмжээн<n><pl><nom>$
# n-stem nouns with нар plural
^хулгайшан<n><nom>$
^хулгайшан<n><nom>$
^хулгайшан<n><gen>$
^хулгайшан<n><gen>$
^хулгайшан<n><acc>$
^хулгайшан<n><dat>$
^хулгайшан<n><dat>$
^хулгайшан<n><abl>$
^хулгайшан<n><abl>$
^хулгайшан<n><ins>$
^хулгайшан<n><ins>$
^хулгайшан<n><pl><nom>$
